臺灣新北地方法院刑事判決
111年度金訴字第246號
公  訴  人  臺灣新北地方檢察署檢察官
被      告  楊承諭


輔  佐  人  
即被告之母  林雅芳
上列被告因違反洗錢防制法等案件，經檢察官提起公訴（110年
度偵字第44985號）及移送併辦（110年度偵字第35178號、第328
77號，111年度偵字第875號、第11161號、第12029號、第13958
號），本院判決如下：
    主  文
楊承諭幫助犯洗錢防制法第十四條第一項一般洗錢罪，處有期徒
刑陸月，併科罰金新臺幣捌萬元，罰金如易服勞役，以新臺幣壹
仟元折算壹日。
    事  實
一、楊承諭依其智識程度及生活經驗，可預見將自己之金融帳戶
    （含提款卡及密碼）提供予真實姓名年籍不詳之人使用，常
    與財產犯罪密切相關，且可預見金融帳戶被他人利用以遂行
    詐欺犯罪及隱匿、掩飾犯罪所得財物或財產上利益，竟仍基
    於幫助他人實施詐欺取財犯罪及幫助洗錢之不確定故意，於
    民國110年5月間某日，在新北市中和區新生街上某7-11便利
    超商，將其申辦之台新商業銀行帳號00000000000000號帳戶
    （下稱本案台新銀行帳戶）之存摺、提款卡、提款卡密碼及
    網路銀行帳號、密碼一併寄送至高雄地區某7-11便利超商，
    而以此方式將本案台新銀行帳戶提供予真實姓名年籍不詳、
    自稱「專業貸款顧問」、「李代書」之成年人及所屬詐欺集
    團（下稱本件詐欺集團）成員使用。嗣本件詐欺集團即共同
    意圖為自己不法之所有，基於詐欺取財、洗錢之犯意聯絡，
    於附表編號1至7所列時間，以附表編號1至7所述方式，向附
    表所示之賴又菱等7人施行詐術，致其等均陷於錯誤，而於
    附表編號1至7所載時間，匯款如附表編號1至7所示金額之款
    項至本案台新銀行帳戶，旋遭本件詐欺集團成員利用本案台
    新銀行帳戶之網路銀行功能將款項轉匯至指定之銀行帳戶，
    而以此方式製造金流之斷點，掩飾特定犯罪所得之來源及去
    向。
二、案經賴又菱訴由高雄市政府警察局仁武分局、邱志軒訴由臺
    南市政府警察局麻豆分局、蔡淑君訴由新北市政府警察局中
    和分局、張秀慧訴由臺中市政府警察局第三分局、黃翠涔訴
    由桃園市政府警察局龜山分局、馮燦訴由高雄市政府警察局
    左營分局，均移送臺灣新北地方檢察署檢察官偵查起訴及移
    送併辦。
    理  由
一、證據能力之認定：
    按被告以外之人於審判外之陳述，雖不符合刑事訴訟法第15
    9條之1至第159條之4之規定，而經當事人於審判程序同意作
    為證據，法院審酌該言詞陳述或書面陳述作成時之情況，認
    為適當者，亦得為證據，刑事訴訟法第159條之5第1項定有
    明文。查本判決以下援引之被告楊承諭以外之人於審判外之
    言詞或書面陳述，雖屬傳聞證據，惟當事人於本院準備程序
    時均表示同意作為證據方法而不予爭執，本院審酌上開證據
    資料製作時之情況，尚無違法不當及證明力明顯過低之瑕疵
    ，與本案待證事實復具有相當關連性，以之作為證據應屬適
    當，依前揭規定，認上開證據資料均得為證據。至非供述證
    據部分，並無事證顯示係實施刑事訴訟程序之公務員因違背
    法定程序而取得，復經本院依法踐行調查程序，皆應有證據
    能力。
二、認定事實所憑之證據及得心證之理由：
    訊據被告固坦承本案台新銀行帳戶為其本人所申設之事實，
    惟矢口否認有何幫助詐欺取財、幫助洗錢之犯行，辯稱：我
    於110年5月間在微信上看到辦理貸款的廣告，我主動聯繫對
    方，對方要我將暱稱「專業貸款顧問」加入Line好友，之後
    「專業貸款顧問」有詢問我一些審核貸款的條件，我告知他
    我有詐欺前科，對方就跟我說因為我有刑案紀錄，銀行聯徵
    不會通過，需要我提供帳戶、提款卡及密碼，他們幫我走銀
    行後門」貸款；我就依對方指示將存摺、提款卡及記載提款
    密碼、網路銀行帳號與密碼的紙條以超商店到店的方式寄到
    高雄給對方；我不知道收件人是詐騙集團，我只是單純想要
    借貸云云。經查：
  ㈠本案台新銀行帳戶係被告所申辦，並經被告於事實欄一所載
    時地，以超商店到店方式寄送與真實姓名年籍不詳自稱「李
    代書」之成年人等節，有本案台新銀行帳戶基本資料、往來
    印鑑記資料卡影本在卷為憑（見111年度偵字第11161號卷【
    下稱偵卷一】第18至19頁），並據被告自承在卷（見111年
    度偵字第13958號卷【下稱偵卷二】第12頁，110年度偵字第
    32877號卷【下稱偵卷三】第8至9頁，110年度偵字第44985
    號卷【下稱偵卷四】第141至143頁，110年度偵字第35178號
    卷【下稱偵卷五】第8至10頁、第77至79頁，本院111年度金
    訴字第246號卷【下稱本院卷】第110至111頁）。又附表編
    號1至7所示之告訴人賴又菱、邱志軒、蔡淑君、張秀慧、馮
    燦、黃翠涔及被害人蔡羽沁因本件詐欺集團成員以如附表編
    號1至7所載之方式施用詐術，致其等均陷於錯誤，而於附表
    編號1至7所述時間分別匯款如附表編號1至7所列金額之款項
    至本案台新銀行帳戶內等情，業經證人即告訴人賴又菱、邱
    志軒、蔡淑君、張秀慧、馮燦、黃翠涔及被害人蔡羽沁於警
    詢時指述綦詳（見偵卷四第7至12頁，偵卷五第13至17頁，
    偵卷三第13至19頁，111年度偵字第875號卷【下稱偵卷六】
    第29至30頁，偵卷一第13至15頁，111年度偵字第12029號卷
    【下稱偵卷七】第45至50頁，偵卷二第31至34頁），並有本
    案台新銀行帳戶歷史交易明細資料；告訴人賴又菱提供之其
    與詐欺集團成員間對話紀錄、匯款明細資料、投資平台網頁
    截圖；告訴人邱志軒提出之匯款單、其與詐欺集團成員間之
    Line對話紀錄、博弈網下單紀錄、客服訊息紀錄、匯豐銀行
    電匯憑證、香港金融管理局函及回覆申訴之電子郵件、中國
    工商銀行電子回單、匯豐銀行反饋函及資金來源證明與意訊
    國際平台總部之承諾書；告訴人蔡淑君所提台中銀行國內匯
    款申請書回條、其與詐騙集團對話紀錄截圖、詐騙集團臉書
    個人頁面、公司證明單、通聯紀錄及澳門旅遊娛樂有限公司
    資料；告訴人張秀慧提供之彰化銀行匯款回條聯、對話紀錄
    截圖；被害人蔡羽沁提出之網路銀行轉帳交易結果通知擷圖
    、其與「理想」間對話紀錄；告訴人馮燦所提台新銀行存入
    憑條、其與「Ang Wu」間對話紀錄、通聯記錄、澳門永利集
    團有限公司博彩擔保金收據、參與人資料及網站資料；告訴
    人黃翠涔提供之郵政跨行匯款申請書、其與詐欺集團間之對
    話紀錄、郵政存簿儲金簿封面及內頁交易明細影本各1份可
    佐（見偵卷四第63至69頁、第73頁、第75至80頁、第123至1
    32頁，偵卷五第19頁、第43至65頁，偵卷三第43頁、第49至
    57頁，偵卷六第35至42頁、第47至51頁，偵卷一第41至42頁
    、第44至47頁，偵卷七第61至72頁，偵卷二第65頁、第69頁
    、第75至128頁）。是被告所申辦之本案台新銀行帳戶確係
    遭詐欺集團成員作為詐騙告訴人及被害人匯款之用之事實，
    應堪認定。
　㈡被告雖以前詞置辯，然按刑法上之故意，可分為直接故意與
    不確定故意（間接故意），所謂「不確定故意」，係指行為
    人對於構成犯罪之事實，預見其發生而其發生並不違背其本
    意者，刑法第13條第2項定有明文。又基於申辦貸款之意思
    提供提款卡及密碼與對方時，是否同時具有幫助詐欺取財及
    幫助洗錢之不確定故意，並非絕對對立、不能併存之事，亦
    即縱係因申辦貸款業務而與對方聯繫接觸，但於提供提款卡
    及密碼與對方時，依行為人本身之智識能力、社會經驗、與
    對方互動之過程等情狀，如行為人對於其所提供之帳戶資料
    ，已預見被用來作為詐欺取財等非法用途暨製造金流斷點並
    藉以隱藏真實身分之可能性甚高，惟仍心存僥倖認為不會發
    生，而將該等金融機構帳戶資料提供他人使用，已足認其對
    於自己利益之考量遠高於他人財產法益是否因此受害乙節，
    並容任該等結果發生而不違背其本意，自仍應認行為人具有
    幫助詐欺取財及幫助洗錢之不確定故意，而成立幫助詐欺取
    財與幫助洗錢罪。再不法詐欺人士為獲取他人金融帳戶，所
    運用之說詞、手段不一，即便直接出價向他人購買金融帳戶
    資料使用，衡情亦不會對提供金融帳戶之人承認將利用該帳
    戶資料作為詐騙他人之工具，否則提供帳戶之人明知他人欲
    以自己之身分資料從事詐騙他人之不法行為，自身極可能遭
    受刑事訴追處罰，豈有為眼前小利而交付金融帳戶之理？是
    以無論不法詐欺人士直接價購或藉工作、辦理貸款等名目吸
    引他人提供金融帳戶，差別僅在於係提供現實之對價或將來
    之利益吸引他人交付金融帳戶，然該等行為均係以預擬之不
    實說詞，利用他人僥倖心理巧取帳戶資料，在本質上並無不
    同。故金融帳戶提供者是否涉及幫助詐欺、幫助洗錢罪行，
    應以其主觀上有無預見該金融帳戶資料可能被利用以遂行詐
    欺犯罪及隱匿、掩飾犯罪所得財物或財產上利益，而仍輕率
    交付他人，非謂不法詐欺人士只要係以工作、貸款等其他名
    目騙取金融帳戶，該提供金融帳戶之人即當然不成立犯罪。
  ㈢再者，金融存款帳戶，事關存戶個人財產權益之保障，屬個
    人理財之工具，若該帳戶之存摺與金融卡、密碼相結合，則
    專屬性、私密性更形提高，除非本人或與本人具密切親誼關
    係者，難認有何正當理由可交付他人，稍具通常社會歷練與
    經驗法則之一般人亦均應有妥為保管該等物品，防止被他人
    冒用之認知，縱偶因特殊情況須將該等物品交予他人，亦必
    深入瞭解該他人之可靠性與用途，再行提供使用；況申請開
    設金融帳戶並無任何特殊資格、門檻限制，一般人皆能以存
    入最低開戶金額之方式申請，同一人復得在不同金融機構申
    請複數金融帳戶使用，此乃眾所週知之事實；且參諸近年來
    利用人頭帳戶以行詐騙之事屢見不鮮，詐騙集團以購物付款
    方式設定錯誤、中獎、退稅、家人遭擄、假冒親友向被害人
    借款、信用卡款對帳、提款卡密碼外洩、疑似遭人盜領存款
    等事由，詐騙被害人至金融機構櫃檯電匯，抑或持提款卡至
    自動櫃員機依其指示操作，使被害人誤信為真而依指示操作
    轉出款項至人頭帳戶後，詐騙集團再利用車手將款項提領一
    空之詐騙手法，層出不窮，此亦經政府多方宣導、披載，提
    醒一般民眾勿因一時失慮而誤蹈法網，輕易交付自己名義申
    辦之金融帳戶予他人，反成為協助他人犯罪之工具。從而，
    苟不以自己名義申辦金融帳戶，反以各種名目向他人蒐集或
    取得金融帳戶，帳戶所有人應有蒐集或取得帳戶者可能藉以
    從事不法犯行暨隱藏真實身分之合理懷疑及認識，此實為參
    與社會生活並實際累積經驗之一般人所可揣知。本件被告係
    一智識程度正常之成年人，學歷為國中肄業，且曾從事臨時
    工（見本院卷第200至201頁），並非年幼無知或與社會長期
    隔絕之人，是依其智識能力及社會生活經驗，對於上情自無
    不知之理，然被告竟僅憑Line聯繫，即貿然聽信未曾謀面之
    「李代書」、「專業貸款顧問」之要求，任意以寄送方式交
    付上開帳戶之提款卡與密碼等物，足見被告對「李代書」、
    「專業貸款顧問」可能以本案台新銀行帳戶供作詐欺取財之
    非法用途，且其提供上開帳戶予「李代書」、「專業貸款顧
    問」使用，恐有為他人掩飾、隱匿犯罪所得之去向之虞等節
    ，確實有所預見。
  ㈣又依現今不論係銀行或民間貸款實務，除須提供個人之身分
    證明文件當面核對外，並須敘明其個人之工作狀況、收入金
    額及相關之財力證明資料，俾供銀行或民間貸款機構透過徵
    信調查申請人之債信後，決定是否核准貸款，以及所容許之
    貸款額度。若因信用不佳以致無法循金融機構管道借貸，必
    須向民間貸放者（如地下錢莊）尋求資助，對方通常會要求
    提供抵押品作為擔保；如為小額借款，至少會要求提出薪資
    證明等財力證明，及簽發本票作為擔保，並會說明貸款金額
    、期間、利息、還款方式、未依約還款後果等借貸重要約定
    事項。況上述貸款程序頂多僅須提供存摺封面或告知金融機
    構名稱、戶名、帳號，以供撥款，豈有須將帳戶金融卡及密
    碼一併交付之理，如此一來，不僅於借款業者核貸撥款後，
    帳戶所有人無法領取款項使用，亦將使借款業者核貸撥入帳
    戶之款項處於隨時可能遭他人領取之狀態。是依一般人之社
    會生活經驗，借貸者若見他人不以其還款能力之相關資料作
    為判斷貸款與否之認定，亦不要求提供抵押或擔保品，反而
    要求借貸者交付銀行帳戶存摺、提款卡及密碼，衡情借貸者
    對於該等銀行帳戶可能供他人作為財產犯罪之不法目的使用
    ，當有合理之預期，且被告於偵查中自承其曾向民間小額貸
    款，當時對方並未要求其交付銀行帳戶之存摺、提款卡與密
    碼等語（見偵卷四第143頁），足見被告於案發前即有向民
    間借貸之經驗，則其理應明瞭「專業貸款顧問」允諾其僅須
    提供帳戶存摺、金融卡、提款密碼及網路銀行之帳號、密碼
    即可核貸，明顯與一般辦理民間借款之流程有悖。復參以被
    告前於106年5月25日因將其所申設之中國信託商業銀行帳戶
    之提款卡及密碼，交付與某真實姓名年籍不詳自稱「莊孟奇
    」之友人，容任「莊孟奇」及其所屬詐騙集團成員不法使用
    上開帳戶一事，而經臺灣桃園地方法院以107年度審簡字第9
    27號判處拘役50日確定等情，有臺灣高等法院被告前案紀錄
    表存卷可參，被告既曾涉犯與本案犯罪情節相似之案件，則
    被告對於提供金融帳戶（含提款卡及密碼）予不熟識之人使
    用，可能遭詐欺集團作為詐欺取財、洗錢犯行之用，應有所
    知悉，而被告只憑「李代書」、「專業貸款顧問」片面之詞
    ，即將本案台新銀行帳戶之存摺、提款卡及密碼與網路銀行
    帳號、密碼交予不曾見面、彼此間亦無任何堅強信賴基礎之
    「李代書」、「專業貸款顧問」，顯然被告已察覺本案帳戶
    可能被利用作為收受、提領贓款之用，且款項一經提領後，
    即產生遮斷資金流動軌跡而逃避國家追蹤處罰之效果，惟其
    為求獲得貸款款項，經權衡自身利益及他人可能遭詐騙所受
    損失後，仍依「李代書」、「專業貸款顧問」之指示交付本
    案台新銀行帳戶資料，容任「李代書」、「專業貸款顧問」
    任意使用本案台新銀行帳戶，其主觀上有幫助他人實施詐欺
    取財及洗錢犯罪之不確定故意，灼然甚明。
  ㈤綜上所述，本件事證明確，被告前揭犯行堪予認定，應依 法
    論科。
三、論罪科刑：
　㈠罪名與罪數：
    按刑法第30條之幫助犯，係以行為人主觀上有幫助故意，客
    觀上有幫助行為，即對於犯罪與正犯有共同認識，而以幫助
    意思，對於正犯資以助力，但未參與實行犯罪之行為者而言
    。幫助犯之故意，除需有認識其行為足以幫助他人實現故意
    不法構成要件之「幫助故意」外，尚需具備幫助他人實現該
    特定不法構成要件之「幫助既遂故意」，惟行為人只要概略
    認識該特定犯罪之不法內涵即可，無庸過於瞭解正犯行為之
    細節或具體內容。此即學理上所謂幫助犯之「雙重故意」。
    又金融帳戶乃個人理財工具，依我國現狀，申設金融帳戶並
    無任何特殊限制，且可於不同之金融機構申請多數帳戶使用
    ，是依一般人之社會通念，若見他人不以自己名義申請帳戶
    ，反而收購或借用別人之金融帳戶以供使用，並要求提供提
    款卡及告知密碼，則提供金融帳戶者主觀上如認識該帳戶可
    能作為對方收受、提領特定犯罪所得使用，對方提領後會產
    生遮斷金流以逃避國家追訴、處罰之效果，仍基於幫助之犯
    意，而提供該帳戶之提款卡及密碼，以利洗錢實行，仍可成
    立一般洗錢罪之幫助犯（最高法院刑事大法庭108年度台上
    大字第3101號刑事裁定意旨參照）。被告將本案台新銀行帳
    戶提供予不詳之詐騙行為人，使之得持以對告訴人及被害人
    施行詐術，致其等均陷於錯誤，並依指示匯款至上開帳戶等
    情，已如上述。被告所為固未直接實行詐欺取財、掩飾或隱
    匿特定犯罪所得之本質、來源、去向、所在之構成要件行為
    ，惟其提供本案金融帳戶之提款卡及密碼、網路銀行之代碼
    與密碼予詐騙之人，確對本案詐欺行為人遂行詐欺取財、掩
    飾或隱匿特定犯罪（詐欺取財罪屬洗錢防制法第3條第2 款
    之特定犯罪）所得之本質、來源、去向、所在資以助力，有
    利詐欺取財及洗錢之實行。故核被告所為，係犯刑法第30條
    第1項、第339條第1項之幫助詐欺取財罪，及刑法第30條第1
    項、洗錢防制法第14條第1項之幫助一般洗錢罪。再被告以
    一提供本案台新銀行帳戶之幫助行為，供本件詐欺集團詐騙
    附表編號1至7所列之告訴人與被害人使用，並使其等均陷於
    錯誤匯入款項，致分別受有如附表編號1至7所示之損害，係
    以一行為同時觸犯數幫助詐欺取財罪及數幫助一般洗錢罪，
    侵害不同之財產法益，為想像競合犯，應依刑法第55條規定
    ，從一重論以幫助一般洗錢罪處斷。
　㈡刑之加重、減輕事由：
    ⒈按被告構成累犯之事實及應加重其刑之事項，均應由檢察
      官主張並具體指出證明之方法後，經法院踐行調查、辯論
      程序，方得作為論以累犯及是否加重其刑之裁判基礎（最
      高法院刑事大法庭110年度台上大字第5660號刑事裁定意
      旨參照）。經查，被告前因：⑴施用毒品案件，經本院以1
      06年度簡字第8004號判處有期徒刑3月（共3罪），應執行
      有期徒刑7月，上訴後由本院以107年度簡上字第251號駁
      回上訴確定；⑵販賣第三級毒品未遂案件，經本院以106年
      度訴字第1042號判處有期徒刑1年確定；⑶詐欺案件，經本
      院以107年度訴字第715號判處有期徒刑6月確定。上開⑴至
      ⑶所示案件嗣經本院以108年度聲字第677號裁定合併定應
      執行刑為有期徒刑1年10月確定，於109年1月20日縮短刑
      期假釋出監，於109年10月25日縮刑期滿假釋未經撤銷，
      其未執行之刑以已執行完畢論等情，固有臺灣高等法院被
      告前案紀錄表可考，惟起訴書並未記載被告有何構成累犯
      之事實，且蒞庭檢察官於本院審理時亦未主張舉證並指出
      被告有依累犯規定加重其刑之必要（見本院卷第200頁）
      ，是依上開說明，本院即無從認定被告有無累犯加重規定
      之適用，併此敘明。
    ⒉被告係基於幫助之犯意，而並未實際參與詐欺及洗錢犯行
      ，所犯情節較正犯輕微，為幫助犯，爰衡酌其犯罪情節，
      依刑法第30條第2項規定減輕其刑。
    ⒊另按犯洗錢防制法第14條、第15條之罪，在偵查或審判中
      自白者，減輕其刑，同法第16條第2項定有明文。被告於1
      11年1月5日偵訊時，就其提供帳戶予本件詐欺集團使用之
      客觀事實均供認無訛（見偵卷四第141至143頁），應認被
      告就幫助洗錢罪之主要構成要件事實於偵查中有所自白，
      爰依洗錢防制法第16條第2項規定減輕其刑，並與上開減
      輕（刑法第30條第2 項）事由，依法遞減之。　
　㈢移送併辦之說明：
　　至臺灣新北地方檢察署檢察官移送併辦部分（110年度偵字
    第35178號、第32877號，111年度偵字第875號、第11161號
    、第12029號、第13958號，即附表編號2至7），與檢察官起
    訴部分（即附表編號1），有想像競合犯之裁判上一罪關係
    ，基於審判不可分原則，應為起訴效力所及，本院自均得一
    併審究，附此敘明。
　㈣量刑：
    爰以被告之責任為基礎，審酌其前曾因相同類型案件，經法
    院論罪科刑後，竟仍不思悔改，再犯本件之罪，提供本案台
    新銀行帳戶之存摺、提款卡及密碼與網路銀行帳號、密碼予
    他人作為犯罪之用，增加告訴人及被害人尋求救濟及治安機
    關查緝犯罪之困難，且因被告提供上開帳戶，使告訴人及被
    害人受騙匯入之款項經提領或轉帳後，即難以追查犯罪所得
    去向，而得以切斷特定犯罪所得與犯罪行為人間之關係，助
    長詐欺犯罪之猖獗、危害國內金融交易秩序，所為實不足取
    ；兼衡其素行（見卷附臺灣高等法院被告前案紀錄表）、智
    識程度、家庭經濟狀況（見本院卷第200至201頁），暨其犯
    罪之動機、手段、目的、情節、告訴人及被害人所受損害，
    與其犯後否認犯罪，且迄未與告訴人及被害人達成和解，賠
    償渠等所受損失等一切情狀，量處如主文所示之刑，並就併
    科罰金部分，諭知易服勞役之折算標準，以示處罰。
四、沒收之說明：
    本件被告固將其台新銀行帳戶之存摺、提款卡及密碼與網路
    銀行帳號、密碼交付他人遂行詐欺取財及洗錢之犯行，惟依
    卷內事證，尚無積極證據足認被告有因交付帳戶而取得任何
    不法利益，自不生利得剝奪之問題，亦不須就正犯所獲得之
    犯罪所得負沒收、追徵之責。從而，即無宣告沒收其犯罪所
    得之適用，併予指明。
據上論斷，應依刑事訴訟法第299條第1項前段，洗錢防制法第14
條第1項、第16條第2項，刑法第11條前段、第30條第1項前段、
第2項、第339 條第1項、第55條、第42條第3項，刑法施行法第1
條之1第1項，判決如主文。
本案經檢察官吳育增、陳亭君、許宏緯、余怡寬、劉恆嘉偵查起
訴及移送併辦，由檢察官顏汝羽到庭實行公訴。
中　　華　　民　　國　　111 　年　　6 　　月　　22　　日
                  刑事第七庭    法　官  彭全曄
　　　　　　　　　
                                法  官  白承育

                                法  官  劉思吟
以上正本證明與原本無異。
如不服本判決應於收受送達後20日內向本院提出上訴書狀，並應
敘述具體理由；其未敘述上訴理由者，應於上訴期間屆滿後20日
內向本院補提理由書（均須按他造當事人之人數附繕本）「切勿
逕送上級法院」。
                                書記官  廖俐婷
中　　華　　民　　國　　111 　年　　6 　　月　　27　　日
附錄本案論罪科刑法條全文：
洗錢防制法第14條：
有第二條各款所列洗錢行為者，處7 年以下有期徒刑，併科新臺
幣5 百萬元以下罰金。
前項之未遂犯罰之。
前二項情形，不得科以超過其特定犯罪所定最重本刑之刑。
中華民國刑法第30條第1項：
幫助他人實行犯罪行為者，為幫助犯。雖他人不知幫助之情者，
亦同。
中華民國刑法第339條：
意圖為自己或第三人不法之所有，以詐術使人將本人或第三人之
物交付者，處5 年以下有期徒刑、拘役或科或併科50萬元以下罰
金。
以前項方法得財產上不法之利益或使第三人得之者，亦同。
前二項之未遂犯罰之。
附表：
編號 告訴人 被 害 人 詐騙手法 匯款時間及金額（新臺幣，不含手續費） 1 告訴人 賴又菱 詐欺集團不詳成員於110年4月30日前某日，向賴又菱佯稱可透過「MEX」投資平臺進行投資，但須事先繳納投資款項、領取獲利須繳納稅金云云，致賴又菱陷於錯誤，而依指示匯款。 110年5月12日13時42分許 25萬元 2 告訴人 邱志軒 詐欺集團不詳成員於110年3月間，透過交友軟體Tinder結識邱志軒，向其謊稱可透過意迅國際博彩有限公司之博弈網進行投資，致邱志軒陷於錯誤，而依指示匯款。 110年5月14日9時48分許 66萬元 3 告訴人 蔡淑君 詐欺集團不詳成員於110年4月24日15時30分許，透過社群軟體臉書結識蔡淑君，向其誆稱可投資彩券獲利云云，致蔡淑君陷於錯誤，而依指示匯款。 110年5月11日11時22分許 3萬6,000元    110年5月14日12時58分 4萬元 4 告訴人 張秀慧 詐欺集團不詳成員於110年4月上旬某時許，透過社群軟體臉書結識張秀慧，向其佯稱可投資彩券獲利云云，致張秀慧陷於錯誤，而依指示匯款。 110年5月14日13時38分許 22萬元 5 被害人 蔡羽沁 詐欺集團不詳成員於110年3月7日某時，透過社群軟體臉書結識蔡羽沁後，以Line暱稱「理想」向蔡羽沁謊稱可投資彩券獲利云云，致蔡羽沁陷於錯誤，而依指示匯款。 110年5月12日12時47分許 10萬元    110年5月12日12時49分許 10萬元    110年5月13日10時39分許 5萬元 6 告訴人 馮燦 詐欺集團不詳成員於110年4月21日某時，透過社群軟體臉書結識馮燦後，以Line暱稱「Ang Wu」，向馮燦誆稱可投資「永利澳門有限公司博彩」獲利云云，致馮燦陷於錯誤，而依指示匯款。 110年5月13日14時46分許 10萬元 7 告訴人 黃翠涔 詐欺集團不詳成員透過社群軟體臉書、通訊軟體Line結識黃翠涔後，冒稱為澳門統計樂透數據之職員，可下注獲利云云，致黃翠涔陷於錯誤，而依指示匯款。 110年5月14日13時20分許 17萬元